Service national des travaux (ministère de la Culture et de la Communication). Archives du service national des travaux du ministère de la Culture. Bâtiments publics (1979-1996)
Archives Nationales (France)
- Paris/Seine (75), 1925-1996; 20080324/5-20080324/701
  - Palais de l'Elysée (résidence présidentielle), 1983-1997; 20080324/553-20080324/586
    - Annexes, 1983-1994; 20080324/579-20080324/586
      - 14, rue de l’Élysée, 1983-1993; 20080324/584-20080324/586
        - Travaux de clos et couvert. - Passages cour et verrières, réfection, 1986-1987; 20080324/584
        - Locaux et aménagements, 20080324/585
          Crèche, aménagement (1990-1992).
          Toilettes des services, réfection (1992).
          Douches du sous-sol, remise en état (1988-1989).
          Divers bureaux, réfection des peintures, menuiseries, réseaux électriques et informatiques (1990-1992).
          2è étage, aménagement du vestibule (1987), aménagement du hall et des bureaux de l'État major (1988).
          3è étage, renforcement du plancher (1987-1990).
          Parquets et menuiseries, rénovation effectuée à la demande du Mobilier national (1983-1984).
        - Installations techniques, 1986-1993; 20080324/586
          Installation électrique, réfection (1986-1993).
          Circuit alarme extérieure, bouclage (1987).
  - Palais de Tokyo, 1979-1992; 20080324/587-20080324/597
    - Clos, couvert et extérieur, 1986-1989; 20080324/587-20080324/588
      - Verrières et couvertures. - Réfection, 1986-1988; 20080324/587
      - Parvis bas. - Réfection, 1987-1989; 20080324/588
    - Aménagements intérieurs, 1985-1992; 20080324/589-20080324/593
      - Hall d'entrée. - Aménagement, 1985-1986; 20080324/589
      - Trois salles de cinéma, 1987-1990; 20080324/590
        Construction (1987-1990).
        Équipement de projection (1989).
      - Salles d'exposition du rez-de-chaussée bas. - Aménagements, 1985-1988; 20080324/591
      - Amphithéâtre. - Aménagement, 1988-1990; 20080324/592
      - Potentialités d'utilisation des locaux du Palais. - Étude de définition, 1990-1992; 20080324/593
    - Aménagements techniques, 1986-1989; 20080324/594
      Installations électriques. - Réfection.
    - Institutions installées dans le Palais, 1979-1990; 20080324/595-20080324/597
      - École du Louvre. - Aménagements pour son installation, 1979-1983; 20080324/595-20080324/596
        - Suivi général du chantier et suivi des entreprises, lots 1 à 3 [démolitions préliminaires, gros œuvre, menuiserie bois intérieure], 1979-1983; 20080324/595
        - Lots n° 4 à 14 [serrurerie menuiserie aluminium, revêtement sol souple, revêtement carrelé, revêtement pierre, plomberie sanitaires, électricité, détection incendie, peinture faux plafonds, chauffage ventilation, détection intrusion, vitrerie miroiterie], 1979-1982; 20080324/596
      - Institut national de l'image et du son, FEMIS. - Construction des locaux, 1985-1990; 20080324/597
        Ecole nationale supérieur de l'image et du son.
  - Palais Royal, 1983-1996; 20080324/598-20080324/624
    Cette section ne comprend pas les locaux du quadrilatère Palais-Royal affectés au Conseil d'Etat, à la Comédie française et au Conseil Constitutionnel. Se reporter à ces sections pour ces bâtiments.
    - Clos et couverts, 1983-1996; 20080324/598-20080324/604
      - Façades, 1984-1992; 20080324/598-20080324/600
        - Place Colette et rue de Valois. - Lavage, 1990; 20080324/598
        - Aile Valois, 1987-1992; 20080324/599
          Ravalement (1987).
          Couverture du pavillon de l'Horloge: étude (1992).
        - Aile Montpensier. - Ravalement, 1984, 1988; 20080324/600
      - Corniche rue de Valois. - Reprise d'abouts de toiture, 1990-1992; 20080324/601
      - Péristyle de Montpensier et péristyle de Valois, 1994-1996; 20080324/602
        Pose de grilles (1994-1996).
        Restauration: étude préalable (1995).
      - Galeries, 1988-1989, 1994; 20080324/603
        Travaux de mise en valeur (1989).
        Galerie des Proues, restauration (1988).
        Galerie de Chartres, aménagement du passage public: étude (1994).
        Remplacement de la descente pluviale de la terrasse du 1e étage (1988).
        Réfection partielle de l'étanchéité de la terrasse (1985).
      - Autres travaux, 1983, 1986, 1991-1995; 20080324/604
        Interventions ponctuelles (1991-1995).
        Petits équipements (1983, 1986).
    - Cour d'Honneur, 1985-1995; 20080324/605-20080324/607
      - Terrasse extérieure. - Réfection, 1985, 1992; 20080324/605
      - Sous-sol, 1991-1994; 20080324/606
        Création d'un restaurant (1991).
        Aménagements de locaux (1991-1994).
      - Interventions ponctuelles, 1994-1995; 20080324/607
    - Aménagements intérieurs, aile Valois, 1984-1996; 20080324/608-20080324/617
      - Salon des Maréchaux. - Restauration, 1988-1990; 20080324/608-20080324/610
        - Suivi du chantier, 1989-1990; 20080324/608
        - Suivi des entreprises, 1988-1989; 20080324/609-20080324/610
          - Lots n° 1 à 6 [sculpture bois, menuiserie d'art, staff, peinture, dorure, courants forts électricité], 1988-1989; 20080324/609
          - Lots n° 7 à 11 [miroiterie, marbrerie, courants faibles, menuiserie parquet, confection de rideaux et de tentures], 1988-1989; 20080324/610
      - Petit salon. - Restauration, 1984-1985; 20080324/611
      - Cabinet du ministère de la Culture, 1986-1991; 20080324/612
        Bureau du ministre, remise en état (1990-1991).
        Antichambre du cabinet du ministre, réfection du parquet (1986).
      - Salle à manger. - Réfection, 1986-1987; 20080324/613
      - Bureaux et étages. - Aménagements, 1983-1985, 1990-1992; 20080324/614
      - Sécurité et contrôle d'accès. - Aménagements, 1992, 1996; 20080324/615
      - Poste électrique de transformation. - Création, 1990-1993; 20080324/616
      - Premier étage. - Remplacement de la canalisation du sanitaire, 1986-1987; 20080324/617
    - Aménagements intérieurs, aile Montpensier, 1988-1994; 20080324/618-20080324/619
      - Logements sis 5 et 8 rue Montpensier. - Remise en état, 1990, 1994; 20080324/618
      - Local de surveillance et local de l'imprimerie. - Aménagement, 1988-1990; 20080324/619
    - Jardins, 1986-1995; 20080324/620-20080324/624
      - Aménagements et mise en valeur, 1986-1993; 20080324/620
        Projet Garouste, restauration des jardins et des cours (1986-1993).
        Artiste peintre, illustrateur et décorateur.
        Parterres (1991-1992).
      - Fontaines. - Restauration et mise en valeur, 1986-1989; 20080324/621
      - Statue du Génie latin. - Déplacement, 1993; 20080324/622
      - Galerie souterraine (sous les jardins). - Restauration, 1995; 20080324/623
      - Interventions ponctuelles. - Suivi de l'architecte des bâtiments de France, 1992; 20080324/624
  - Panthéon, 1983-1996; 20080324/625-20080324/645
    - Travaux de clos et couvert, 1983-1996; 20080324/625
      Courettes 1 et 5 à 10, étanchéité provisoire. Fronton ouest, réfection couverture. Complément de relevé photogrammétrique (1983-1985).
      Parvis, réfection partielle (1987-1989).
      Amovibilité des grilles côté rue Soufflot et du Tombeau, réalisation (1987-1988).
      Couverture, réfection suite à dégâts tempête (1992).
      Dôme, étude préalable à la restauration de la couverture (1992-1993).
    - Fondations et édifice. - Etudes de documentation, 1985-1992; 20080324/626
      [Reconnaissance des sols, sondages, mesures extensométriques et hygrométriques, relevés et restauration de plans anciens, synthèse de mesures].
    - Façade sud, terrasses et courettes adjacentes, restauration, 1990-1996; 20080324/627-20080324/630
      - Étude globale, 1990-1991; 20080324/627
      - Poursuite de la restauration.- Lots [maçonnerie, verrières serrurerie, vitraux, quincaillerie dorée, peinture, couverture, sculpture], 1991-1993; 20080324/628
        Cette opération fait suite à une première campagne de travaux réalisés en 1985-1986, qui ne figurent pas au présent répertoire.
      - Dernière tranche de travaux.- Lots [maçonnerie pierre de taille, verrières et serrurerie, vitraux, quincaillerie dorée, peinture vitrerie, couverture et plomberie, sculpture], 1993-1996; 20080324/629
      - Suivi et réception des travaux, 1991-1996; 20080324/630
        [compte rendus de chantier, paiements, attachements, procès-verbaux de réception de travaux].
    - Peintures murales.- Restauration, 1994-1996; 20080324/631
    - Sécurité, 1994-1995; 20080324/632-20080324/633
      - Étude préalable, 1995; 20080324/632
      - Voûtes de l'édifice.- Mise en place de filets intérieurs de protection, 1994-1995; 20080324/633
    - Local de service.- Aménagement de bungalows sanitaires, 1995-1996; 20080324/634
    - Clos et couverts, 1985-1990; 20080324/635-20080324/637
      - Pinacles et contreforts, 1990; 20080324/635
        Confortation et rejointement suite à la tempête de février 1990 (1990).
        Étude préalable à la restauration (1990).
      - Façade ouest. - Étude des désordres, 1986; 20080324/636
      - Baies sud. - Restauration des fenestrages des 5e et 6e baies, 1985-1988; 20080324/637
    - Aménagements intérieurs, 1983-1985; 20080324/638
      Narthex. - Restauration de voûtes et réfection de la terrasse en plomb: plans, photos.
  - Théâtre de l'Est Parisien, 1982-1993; 20080324/639-20080324/645
    - Hall d'accueil. - Aménagements, 1988-1990; 20080324/639
    - Salle de répétition du 159 avenue Gambetta. - Aménagement provisoire du théâtre, 1982-1991; 20080324/640-20080324/644
      - Suivi général, 1982-1987; 20080324/640
      - Lots n° 1 à 5 [maçonnerie, charpente métallique, charpente bois, équipement scénique, menuiserie], 1983; 20080324/641
      - Lots n° 6 à 9 [équipement bar, plomberie, revêtement de sols, peinture], 1983; 20080324/642
      - Lots n° 10, 12 à 15 [électricité, électro-acoustique, sièges, enseignes, chauffage], 1983-1984; 20080324/643
      - Réfection de la ventilation et travaux annexes, 1989-1991; 20080324/644
    - Équipement mobilier, informatique et scénique. - Fourniture et installation, 1987-1989, 1993; 20080324/645
  - Théâtre de la Colline, 1991-1995; 20080324/646
    Travaux. - Aménagements techniques et de sécurité, peinture.
  - Théâtre national de l'Odéon, 1982-1994; 20080324/647-20080324/655
    - Clos et couverts, 1984-1988; 20080324/647-20080324/648
      - Couverture et cheneaux. - Réfection, 1988; 20080324/647
      - Façades. - Ravalement et réfection, 1984; 20080324/648
    - Aménagements intérieurs, 1982-1993; 20080324/649-20080324/651
      - Amphithéâtre. - Réfection des sièges, 1982-1983, 1990-1992; 20080324/649
      - Sous-sols et bureaux. - Aménagements, 1986-1993; 20080324/650
      - Autres aménagements intérieurs, 1988-1993; 20080324/651
        Petit Odéon, étude pour rénovation (1991).
        Foyer public, rénovation (1993).
        Loges, rénovation (1992).
        Balcons, consolidation des corbeilles (1992).
        Cintres, réfection (1993).
        Foyer des habilleuses au 3e étage, réaménagement (1988).
    - Aménagements techniques, 1983-1994; 20080324/652-20080324/654
      - Ventilation. - Mise en conformité des installations, 1983-1987; 20080324/652
      - Réseaux d'évacuation. - Réfection, 1987-1991; 20080324/653
      - Autres aménagements techniques, 1990-1994; 20080324/654
        Salle Picpus, installation du chauffage électrique (1991).
        Atelier menuiserie, réfection (1991).
        Atelier serrurerie, ventilation (1993).
        Local haute et basse tension, mise en conformité (1990).
        Standard téléphonique, remplacement (1992).
        Matériels, acquisition (1993-1994).
        Hygiène et sécurité, travaux de peinture (1993).
    - Annexe opéra Berthier, 1985-1986; 20080324/655
      Ateliers. - Atelier des sculpteurs, mise en sécurité (1985).
      Atelier central, réparation des sanitaires (1985-1986).
  - Théâtre du Rond-Point, 1985-1986; 20080324/656
    Travaux de clos et couvert. - Couverture, réfection (1988-1992). Hall, aménagement (1992-1993). Transformateur, remplacement (1988-1992).
  - Union centrale des Arts décoratifs, aile et pavillon de Marsan, 1981-1992; 20080324/657-20080324/666
    - Toitures. - Réfection des chemins de circulations, 1990; 20080324/657
    - Nef.- Installation de châssis de désenfumage, 1990-1992; 20080324/658
    - Niveau 0.- Locaux gardiens et bureaux, aménagement, 1982; 20080324/659
    - Niveau 1.- Aménagement (collections fin XIXe et XXe s.), 1984-1992; 20080324/660
    - Niveau 2, 1981-1986; 20080324/661-20080324/662
      - Galerie Tuileries.- Entresolement pour installation des collections, 1981-1983; 20080324/661
      - Aménagement (circuit Moyen Âge Renaissance), 1984-1986; 20080324/662
    - Pavillon de Marsan. - Contrat d'étude pour la création du musée de la mode et du textile, 1981; 20080324/663
    - Chauffage, 1981-1990; 20080324/664-20080324/665
      - Réfection des installations (1982-1987); conception et assistance technique (1981-1990), 20080324/664
      - Démolition des batteries et des carneaux en sous-sol, 1990; 20080324/665
    - Autres travaux, 1983-1990; 20080324/666
      Sécurité incendie, structure métallique charpente, escaliers planchers, contrôle technique (1983-1990).
      Amélioration et réalisation d'installations de protection contre le vol et l'incendie, étude (1985).
  - Val de Grâce, 1979-1996; 20080324/667-20080324/701
    - Chapelle, 1979-1996; 20080324/667-20080324/680
      - Dôme, 1979-1990; 20080324/667-20080324/672
        - Maçonneries, charpente et couverture. - Restauration, 1979-1983; 20080324/667
        - Tambour et tourelles, restauration, 1984-1989; 20080324/668-20080324/670
          - 1e tranche de travaux, 1984-1985; 20080324/668
          - 2e tranche de travaux, 1985-1986; 20080324/669
          - 3e tranche de travaux, 1986-1989; 20080324/670
        - Pied du tambour. - Réfection de la terrasse en plomb, 1988-1990; 20080324/671
        - Coupole, 1981-1988; 20080324/672
          Restauration des peintures murales de Pierre Mignard (1982-1984).
          Travaux d'éclairage et de nettoyage pour examen (1981).
          Echafaudage mis en place, maintenance (1987).
          Sculptures de Buyster situées à l'extérieur, restauration (1986-1988).
      - Nef, transept et chapelles latérales, 1987-1993; 20080324/673-20080324/675
        - Vitraux. - Restauration, 1987-1993; 20080324/673
        - Façades. - Lavage, 1989-1993; 20080324/674-20080324/675
          - Travaux 1e tranche (chœur et transept), 1989-1993; 20080324/674
          - Travaux 2e tranche (nef), 1992-1993; 20080324/675
      - Parements extérieurs et intérieurs. - Nettoyage, 1992-1996; 20080324/676
      - Orgue. - Restauration, 1979-1995; 20080324/677
      - Cour d'honneur, 1990-1995; 20080324/678-20080324/680
        - Aménagement, étude préalable, 1990-1992; 20080324/678
        - Mur de clôture, perron et façade des bâtiments attenant à la chapelle, réfection, 1993-1995; 20080324/679
        - Grille d'honneur. - Restauration, 1992-1994; 20080324/680
    - Cloître, 1982-1996; 20080324/681-20080324/698
      - Maçonneries, charpente et couverture. - Restauration, 1982-1984; 20080324/681-20080324/682
        - Lots [maçonnerie, échafaudages], 1982-1983; 20080324/681
        - Lots [couverture, sculpture, serrurerie, peinture], 1982-1984; 20080324/682
      - Aile est, 1990-1994; 20080324/683-20080324/684
        - Couvertures.- Réfection, 1993-1994; 20080324/683
        - Façade ouest. - Restauration, 1990-1991; 20080324/684
      - Aile ouest, 1989-1993; 20080324/685-20080324/686
        - Façade ouest. - Restauration, 1991-1993; 20080324/685
        - Façade est et couverture. - Restauration, 1989-1993; 20080324/686
      - Aile nord, 1990-1994; 20080324/687-20080324/692
        - Couvertures. - Réfection, 1990-1992; 20080324/687
        - Façade nord et couverture de l'escalier Anne d'Autriche, 1990-1994; 20080324/688-20080324/689
          - Étude globale et dossier des ouvrages exécutés, 1990-1993; 20080324/688
          - Suivi administratif des entreprises. - Lots n° 1 à 5 [maçonnerie pierre de taille, menuiserie quincaillerie, peinture vitrerie, charpente, couverture], 1990-1994; 20080324/689
        - Façade sud. - Restauration, 1990-1994; 20080324/690
        - Salle capitulaire et salles attenantes. - Restauration, 1990-1993; 20080324/691-20080324/692
          - Étude globale et dossier des ouvrages exécutés, 1990-1993; 20080324/691
          - Suivi administratif des entreprises. - Lots [maçonnerie, menuiserie, peinture vitrerie], 1990-1993; 20080324/692
      - Aile sud, 1987-1990; 20080324/693
        Brisis et terrassons sud et nord, réfection de la couverture (1988-1989).
        Façade sud et pavillon sud-est, assainissement (1989-1990).
        Façade nord, restauration (1987-1988).
        Restauration, achèvement (1987-1989).
        Grand escalier, restauration (1988-1989).
        Galerie du 1er étage, aménagement (1987-1988).
      - Galeries. - Restauration, 1990-1996; 20080324/694-20080324/696
        - Rez-de-chaussée (ouest et sud), 1991-1996; 20080324/694
        - Hautes (nord et est), 1992-1995; 20080324/695
        - Ailes sud et ouest, 1er étage, 1990-1993; 20080324/696
      - Pavillons d'angles sud-est et nord-est, 1989-1993; 20080324/697
        Couvertures, restauration (1992-1993).
        Pavillon sud-est, restauration de la façade est et remplacement de croisées (1989).
      - Préau-jardin. - Restauration, 1992-1996; 20080324/698
    - Autres travaux, 1984-1993; 20080324/699-20080324/701
      - Bâtiments, 1984-1990; 20080324/699
        004, couverture, réfection et nettoyage de la façade ouest (1986-1987).
        005, couverture, remise en état (1984-1990). 008, menuiseries extérieures, remplacement (1988).
      - Mur de clôture boulevard du Port Royal. - Restauration, 1992-1993; 20080324/700
      - Escalier Laveran, restauration (1984); statue Dominique Larray, restauration (1993); interventions ponctuelles (1993), 1984-1993; 20080324/701
- Seine-et-Marne (77), 1945-1996; 20080324/702-20080324/755
  - Fontainebleau – Archives nationales – Centre des archives contemporaines (CAC), 1981-1993; 20080324/702-20080324/707
    - Unité 2, 1981-1991; 20080324/702
      Construction (1981-1988).
      Mise en conformité des locaux informatiques (1986).
      Renforcement du monte-charge (1991).
    - Bâtiment « Unité 3 ». - Concours d'architecture pour sa construction, 1990-1993; 20080324/703
    - Aménagements techniques, 1989-1992; 20080324/704-20080324/707
      - Unité 1 et 2. - Révision des installations de chauffage, 1989, 1991; 20080324/704
      - Bâtiments du Peigne. - Dépose de transformateur, 1911-1992; 20080324/705
      - Réseau incendie. - Remise en état, 1991; 20080324/706
      - Installation téléphonique. - Révision, 1990-1991; 20080324/707
  - Fontainebleau - Musée et domaine nationaux du château de Fontainebleau, 1945-1996; 20080324/708-20080324/752
    - Plans, 1945-1995; 20080324/708-20080324/711
      - Palais (échelle 1/100e), 1953-1967; 20080324/708
      - État des lieux [aile Louis XV, cour ovale, quartier Henri IV], 1988-1990; 20080324/709
      - Maquette du domaine [bâtiments, places et cours du palais et maisons jouxtant le palais et le parc]. - Réalisation, 1994-1995; 20080324/710
      - Parc et jardins, 1945; 20080324/711
    - Palais, 1980-1996; 20080324/712-20080324/735
      - Aile du Fer à Cheval, 1983-1993; 20080324/712-20080324/716
        - Couverture du bâtiment. - Restauration (1e tranche), 1983-1991; 20080324/712
        - Couverture et croisées de façade. - Restauration (2e tranche), 1986-1992; 20080324/713
        - Tour de l'Horloge. - Restauration, 1992-1993; 20080324/714
        - Chapelle de la Trinité. - 1er étage, repose de vitraux côté jardin de Diane, 1983-1990; 20080324/715
        - Autres travaux, 1985-1989; 20080324/716
          Pavillon des Orgues, restauration (1985-1989).
          Jeu de Paume, restitution originelle de la salle et du jeu (1986).
      - Aile des Ministres, 1984-1986; 20080324/717
        Fronton du pavillon central, réparation (1984-1985).
        Lucarne à gauche du pavillon central, remise en état (1984-1986).
      - Aile Primatice et Gros Pavillon (1er étage). - Appartement du pape, restauration, 1983-1990; 20080324/718
      - Aile Louis XV, 1981-1994; 20080324/719-20080324/724
        - Musée Chinois. - Restauration, 1982-1993; 20080324/719
        - Musée Napoléonien, 1980-1993; 20080324/720-20080324/723
          - Aménagement (1e tranche), 1984-1990; 20080324/720
          - Finitions diverses avant ouverture au public (2e tranche). - Réalisation, 1985-1993; 20080324/721
          - Circuit des visiteurs. - Aménagement, 1981-1984; 20080324/722
          - Autres travaux, 1980-1992; 20080324/723
            Travaux préparatoires de sondages et d'étaiement de charpente (1980).
            Aménagement et programmation d'extension du musée, étude (1988-1989).
            Salle de bains du Président Carnot, aménagement (1985-1990).
            Chambre de l'Empereur et salle du conseil, remise en état du passage (1990-1992).
        - Grotte des pins. - Voûte, restauration, 1981-1991; 20080324/724
      - Aile du Tibre, 1984-1996; 20080324/725-20080324/726
        - Façades. - Restauration, 1993-1995; 20080324/725
        - Chapelle Saint-Saturnin, 1984-1996; 20080324/726
          Couverture et vitraux, restauration (1990-1996).
          Couloir, restauration (1984).
      - Aile Henri II, salle de bal, 1980-1993; 20080324/727-20080324/728
        - Couverture. - Réfection, 1987-1993; 20080324/727
        - Autres travaux, 1980-1992; 20080324/728
          Plancher des combles, réparation (1989-1992).
          Dégradation des fresques, étude et refixage (1980-1992).
          Estrade, restitution (1983-1990).
      - Aile de l'Ancienne Comédie. - Salle de la Belle Cheminée, aménagement, 1980-1996; 20080324/729
      - Porte dorée. - Pavillon de Mme de Maintenon, restauration des façades et couvertures, 1980-1983; 20080324/730
      - Aile jouxtant la galerie François Ier (sur jardin de Diane), 1983-1994; 20080324/731-20080324/733
        - Appartement de l'Empereur, 1983-1993; 20080324/731-20080324/732
          - Restauration (1e tranche), 1983-1993; 20080324/731
          - Restauration côté salle de bains (2e tranche), 1984-1989; 20080324/732
        - Escalier Louis XIV. - Restauration des décors peints, 1992-1994; 20080324/733
      - Aile des Princes. - Galerie de Diane, réfection de la couverture et du bâtiment contigu, 1982-1992; 20080324/734
      - Cour des Princes. - Ravalement des façades nord et sud, 1982-1983; 20080324/735
    - Parc et jardins, 1983-1994; 20080324/736-20080324/743
      - Études, 1987-1994; 20080324/736
        Aménagement du parc, schéma directeur (1987-1990).
        Route des cascades, restitution des grilles (1992-1993).
        Étang aux carpes, restauration de la digue (1992-1993).
        Jardin anglais, mesure des niveaux sonores engendrés par le trafic routier en vue de la reconstruction du mur de clôture (1991-1994).
        Gestion et inventaire végétal, plan (1990-1992).
      - Replantation et remodelage du parc, 1983-1992; 20080324/737
        Allée d'Avon et Grande Prairie, restauration (1983-1987).
        Allée de Maintenon, restauration (1986-1992).
      - Grand Parterre, 1984-1991; 20080324/738
        Statues des mois de l'année, restauration consolidation des moulages et mise en place (1986-1991).
        Bassin du Romulus, aménagement d'un socle pour la statue du Tibre et moulage (1984-1989).
        « Pot qui bout », restitution (1990-1991).
        Alimentation des bassins, réfection (1984-1990).
      - Jardin de Diane. - Grosses réparations, 1991-1994; 20080324/739
      - Carrefour de l'obélisque. - Restauration de l'état ancien, 1986-1990; 20080324/740